臺灣屏東地方法院民事判決
111年度潮小字第156號
原      告  國泰世紀產物保險股份有限公司

法定代理人  陳萬祥  
訴訟代理人  鄭安雄  
被      告  施庭旭  
上列當事人間請求侵權行為損害賠償事件，本院於111年5月4日
言詞辯論終結，判決如下：
    主  文
被告應給付原告新臺幣23,080元，及自110年12月11日起至清償
日止，按週年利率5%計算之利息。
訴訟費用新臺幣1,000元，由被告負擔。
本判決得假執行。
    事實及理由要領
一、原告主張：被告於109年4月19日10時20分許，駕駛車牌號碼
    000-0000號汽車，於屏東縣枋山鄉海豚灣7-11停車場，因倒
    車未注意其他車輛，致撞上原告承保訴外人張益讚所有之車
    牌號碼000-0000號自小客車（下稱系爭車輛），系爭車輛因
    而受損，原告業已支出修復費用新臺幣（下同）23,080元（
    其中材料部分為0元、工資部分為23,080元），爰依侵權行
    為之法律關係及保險法第53條規定，提起本件訴訟等語，並
    聲明：被告應給付原告23,080元，及自起訴狀繕本送達翌日
    起至清償日止，按週年利率5％計算之利息。
二、被告抗辯：確有與系爭車輛發生碰撞，且對於由被告負完全
    之肇事責任沒有意見，惟認為原告所提出之估價單其上車主
    並非原告承保人張益讚，該估價單有疑義。再者，系爭車輛
    只是小擦傷，維修費用竟高達23,080元，甚至含有電腦故障
    排除復費，依市場修復行情，只要約2,000元即可。另上開
    估價單顯有將非本次事故造成的損害，一併加入，顯非妥適
    。末按，估價單上烤漆只有工資沒有材料費用、工資亦過高
    ，疑點重重等語。並聲明：原告之訴駁回。
三、本院得心證之理由
㈠、按因故意或過失，不法侵害他人之權利者，負損害賠償責任
    。汽車、機車或其他非依軌道行駛之動力車輛，在使用中加
    損害於他人者，駕駛人應賠償因此所生之損害。不法毀損他
    人之物者，被害人得請求賠償其物因毀損所減少之價額。應
    付利息之債務，其利率未經約定，亦無法律可據者，週年利
    率為百分之五。民法第184條第1項前段、第191條之2前段、
    第196條、第203條分別定有明文。汽車倒車時，應依下列規
    定：二、應顯示倒車燈光或手勢後，謹慎緩慢後倒，並應注
    意其他車輛及行人。道路交通安全規則第110條第1項第2款
    定有明文。再按物被毀損時，被害人除得依民法第196條請
    求賠償外，並不排除民法第213條至第215條之適用。末按，
    被保險人因保險人應負保險責任之損失發生，而對於第三人
    有損失賠償請求權者，保險人得於給付賠償金額後，代位行
    使被保險人對於第三人之請求權；但其所請求之數額，以不
    逾賠償金額為限。保險法第53條第1項亦有明文。
㈡、經查，原告主張其承保客戶，與被告發生上開交通事故，其
    業已賠付之事實，已據提出與所述相符賠案簽結內容表、行
    車執照、報案證明、估價單、照片、統一發票、保單為證，
    被告不否認有發生碰撞，且對於由其負完全之肇事責任沒有
    意見，是以，系爭車輛之受損，與被告之過失行為有因果關
    係，是以原告基於保險代位及侵權行為之法律關係，請求被
    告負損害賠償之責，核屬有據。
㈢、原告主張系爭車輛修復費用為23,080元，被告則以前揭詞置
    辯，經查，被告抗辯估價單上所載之車主姓名非原告之被保
    險人張益讚云云，經查，估價單上之車主姓名雖記載為「陳
    盈川」，車主姓名處，嗣後有修改的痕跡，且估價單上關於
    車牌號碼的記載為系爭車輛，且其後車主簽名處亦為「張益
    讚」，另關於引擎型式亦與行照相符，此有估價單及行照在
    卷可稽（見本院卷第7、9頁），是足信此估價單確係針對系
    爭車輛所為之估價。再者，被告抗辯系爭車輛只是小擦傷，
    維修費用僅需2,000元云云，被告就此未能提出有任何與系
    爭車輛相同廠牌車廠的估價單，其費用究是如何計算已有疑
    義。況系爭車輛為德國進口的轎車，進口車的維修因相關的
    資材需由國外進口復有關稅的課徵，故其費用均較高，為一
    般俱有通常知識所均知，被告空言過高，難謂有據。又被告
    抗辯僅係擦撞為何有電腦故障排除的費用云云，按現今車輛
    係由無數個電子零件、晶片等予以組合成行車電腦，故僅要
    有發生碰撞，牽涉到電子線路，即會影響到行車電腦，而本
    件因有拆除保桿，於保桿處多有安裝倒車警示等電子裝置，
    故勢必會影響到行車電腦，故有此電腦故障排除的費用，亦
    與常情無悖。又被告抗辯工資過高云云，其就此雖提出網路
    截圖為證，惟該截圖係自何處截取而來，是否為真實已有疑
    義，況依該截圖內容，亦提到有些車廠時薪工資高達2,000
    元，依被告自己計算之工資為每小時500元，顯符行情，且
    車輛之維修屬於專業的技術，時薪為500元，係對專業技術
    的尊重，被告空言過高，難謂有據。末按，被告抗辯，本次
    維修有部分非本次事故所致，惟其亦未提出任何證據為證，
    且依系爭車輛受損的照片所示，其受損位置為左後方，而估
    價單所示之項目亦為左後方，被告辯詞，礙難採信。綜上所
    述，被告所辯均不可採，是以原告主張系爭車輛維修費用為
    23,080元，為有理由。
四、從而，原告依上開法律關係，訴請被告給付23,080元，及自
    起訴狀送達之翌日即110年12月11日（見本院卷第17頁）起
    至清償日止，按週年利率5％計算之利息，為有理由，應予准
    許。
五、被告請求傳訊車廠人員吳慶生到庭做證，惟經本院通知後，
    並無此人，被告復未提出其他調查證據之方法，是此部分礙
    難為有利於其之審認，併此敘明。　　
六、本件原告勝訴，係適用小額訴訟程序所為被告敗訴之判決，
    依民事訴訟法第436條之20規定，應依職權宣告假執行。
七、訴訟費用之負擔，民事訴訟法第78條。　　
中　　華　　民　　國　　111 　年　　5 　　月　　18　日
                   潮州簡易庭     法　官　吳思怡
以上正本係照原本作成。
如不服本判決，應於送達後20日內，向本院提出上訴狀並表明上
訴理由，如於本判決宣示後送達前提起上訴者，應於判決送達後
20日內補提上訴理由書（須附繕本）。如委任律師提起上訴者
，應一併繳納上訴審裁判費。
中　　華　　民　　國　　111 　年　　5 　　月　　18　　日

                                  書記官　蔡進吉